最高法院刑事判決　　　　　　　　　　 111年度台非字第27號
上　訴　人　最高檢察署檢察總長
被　　　告　張金成



上列上訴人因被告竊盜案件，對於臺灣高雄地方法院中華民國11
0年10月4 日第一審確定簡易判決（110年度簡字第2493號，聲請
簡易判決處刑案號：臺灣高雄地方檢察署110年度偵字第11616號
）認為違法，提起非常上訴，本院判決如下：
    主  文
原判決撤銷。
張金成犯竊盜罪，處有期徒刑貳月，如易科罰金，以新臺幣壹仟
元折算壹日。  
    理  由
壹、非常上訴理由稱：
「一、按判決不適用法則或適用不當者，為違背法令，刑事訴訟
      法第378 條定有明文；又受徒刑之執行完畢，或一部之執
      行而赦免後，5 年以內故意再犯有期徒刑以上之罪者，為
      累犯，刑法第47條第1項規定甚詳。
  二、經查，受刑人張金成因如附表一編號3至6所示竊盜案件，
      經臺灣橋頭地方法院（下稱橋頭地院）以105 年度審易字
      第1094號判決處有期徒刑5月、4月（2罪）、3月，應執行
      有期徒刑1年1月確定，臺灣橋頭地方檢察署（下稱橋頭地
      檢）檢察官執行指揮書原定執行期間為106年2月13日起至
      同年11月11日止（執行案號為106年度執字第247號，下稱
      甲案）；然受刑人嗣因犯如附表一、二所示之罪，經橋頭
      地院以107年度聲字第862號裁定各應執行有期徒刑1年9月
      及4年6月確定，就前開4年6月刑期部分（即如附表二所示
      各罪），橋頭地檢檢察官以107 年度執更字第1149號案件
      換發指揮書，執行期間定為106年2月13日起至110年3月21
      日止（下稱乙案）；就1年9月刑期部分（即如附表一所示
      各罪），則以107 年度執更字第1150號案件換發指揮書，
      執行期間自110年3月22日起至111年8月22日止，甲案執行
      指揮書予以註銷，受刑人並業於110年2月5 日縮刑假釋出
      監，此有全國刑案資料查註紀錄表、矯正簡表各1 份在卷
      可參；而受刑人於假釋期間之110 年3月3日再犯本案（即
      臺灣高雄地方法院110 年度簡字第2493號判決）竊盜罪時
      ，乙案之4年6月刑期尚未執行完畢，不應論以累犯，本案
      判決竟以受刑人甲案如附表一編號3至6所示竊盜罪刑期業
      已執行完畢為由，認定受刑人為累犯，並予加重其刑，顯
      有認事用法違誤之處，自應予撤銷，以符法制。
  三、案經確定，爰依刑事訴訟法第441條、第443條提起非常上
      訴，以資糾正及救濟。」等語。
貳、本院按：
一、判決不適用法則或適用不當者，為違背法令，刑事訴訟法第
    378 條定有明文。刑法關於累犯之規定，以受徒刑之執行完
    畢，或一部之執行而赦免後，五年以內故意再犯有期徒刑以
    上之罪者，為其成立要件，此觀刑法第47條第1 項規定甚明
    。所謂執行完畢，其在監獄執行期滿者，固不待言；如係經
    假釋出監者，依刑法第79條第1 項前段之規定，須在無期徒
    刑假釋後滿20年，或在有期徒刑所餘刑期內未經撤銷假釋者
    ，其未執行之刑，始得以已執行論。而符合數罪併罰並經裁
    定定其應執行之刑者，固不能推翻此裁定前其中一罪或數罪
    之宣告刑已執行完畢之事實，惟裁定前倘無部分犯罪之宣告
    刑已執行完畢之情形，則仍以該裁定所定應執行刑執行完畢
    之時，為該數罪全部同時執行完畢之時。
二、查本件被告張金成所犯如附表一、二所示各罪，先後經法院
    判處如各該附表所示之刑確定，有卷附判決書及臺灣高等法
    院被告前案紀錄表為憑。其中附表一編號3至6所示案件定應
    執行之有期徒刑一年一月，原經臺灣橋頭地方檢察署檢察官
    指揮執行（106年度執字第247號），執行期間自民國106年2
    月13日起至同年11月11日止（即上開甲案）。嗣因被告另犯
    附表一、二所示其餘之罪，經就附表一、二所示之罪，各定
    其應執行刑為有期徒刑一年九月、四年六月（臺灣橋頭地方
    法院107年度聲字第862號裁定）確定；其中附表二所示各罪
    應執行之有期徒刑四年六月部分，經檢察官指揮執行（臺灣
    橋頭地方檢察署107年度執更字第1149號），執行期間自106
    年2 月13日起至110年3月21日止（即上開乙案）；另附表一
    所示各罪應執行之有期徒刑一年九月部分，經檢察官註銷原
    甲案指揮書，換發指揮書指揮執行（107 年度執更字第1150
    號），執行期間自110年3月22日起至111年8月22日止；被告
    則於110年2月5 日縮短刑期假釋出監，俱有卷附全國刑案資
    料查註紀錄表、矯正簡表可參。是被告於假釋期間之110年3
    月3 日再犯本件竊盜罪時，先執行之乙案有期徒刑四年六月
    尚未執行完畢，且上開各罪及部分犯罪前曾定之應執行刑亦
    無執行完畢之情形，依首揭說明，自無累犯規定之適用。乃
    原確定判決誤以被告所犯甲案部分之應執行刑有期徒刑1年1
    月，依指揮書所載之執行期間終日106 年11月11日，應已執
    行完畢，就本案論以累犯，而依刑法第47條第1 項規定，加
    重其刑，揆諸上開說明，自有適用法則不當之違背法令。案
    經確定，且不利於被告，非常上訴意旨執以指摘，洵有理由
    。爰由本院依法將原判決撤銷，改判如主文第2 項所示之刑
    ，並諭知易科罰金之折算標準，以資糾正及救濟。
據上論結，應依刑事訴訟法第447條第1項第1款，刑法第320條第
1項、第41條第1項前段，刑法施行法第1條之1第1 項，判決如主
文。
中    華    民    國   111    年    2     月    24    日
                  刑事第七庭審判長法  官  李  錦  樑  
                                  法  官  林  孟  宜  
                                  法  官  吳  淑  惠  
                                  法  官  錢  建  榮  
                                  法  官  蔡  彩  貞  
本件正本證明與原本無異
                                  書記官
中    華    民    國   111    年    3     月    3     日
附錄本案論罪科刑法條全文：
刑法第320條：
意圖為自己或第三人不法之所有，而竊取他人之動產者，為竊盜
罪，處五年以下有期徒刑、拘役或五十萬元以下罰金。
意圖為自己或第三人不法之利益，而竊佔他人之不動產者，依前
項之規定處斷。
前二項之未遂犯罰之。